【裁判字號】    92,上易,961
【裁判日期】    920530
【裁判案由】    竊盜
【裁判全文】
臺灣高等法院刑事判決                            九十二年度上易字第九六一號
    上  訴  人
    即  被  告  甲○○
右上訴人因竊盜案件，不服臺灣士林地方法院九十一年度易字第八四一號，中華民國
九十二年二月十八日第一審判決（起訴案號：臺灣士林地方法院檢察署九十一年度偵
字第一０三二八號、第五五四三號），提起上訴，本院判決如左：
    主  文
原判決撤銷。
甲○○無罪
    理  由
一、公訴意旨略以：甲○○意圖為自己不法之所有，於民國九十年十二月十六日零時
    許，在台北市○○路十五號停車場內，以破壞車門鎖之方式，進入乙○○ＣＷ─
    四五一Ｏ號自用小客車，竊取車內音響、ＣＤ片、易立信手機及現款約新台幣七
    十元，得手後離開現場，並以自己所有Ｚ000000000門號使用該手機，
    經警方函調手機序號發現上情。因認甲○○涉犯刑法第三百二十項第一項竊盜罪
    。
二、按犯罪事實應依證據認定之，無證據不得推定其犯罪事實；不能證明被告犯罪者
    ，應諭知無罪之判決，刑事訴訟法第一百五十四條、第三百零一條第一項分別定
    有明文。又告訴人之告訴，本以使被告受刑事訴追為目的，故其陳述是否與事實
    相符，自應調查其他證據，以資審認，茍其所為攻擊之詞，尚有瑕疵，則在此瑕
    疵未予究明以前，即不能遽採為斷罪之基礎（最高法院六十九年台上字第一五三
    一號判例意旨參照）。
三、公訴人認為被告甲○○犯有竊盜罪嫌，係以下列事證為論據：
    (一)手機序號為00000000000000，於九十年十二月六日由被害人乙
      ○○使用中，其失竊手機後於十二月二十四日由被告所有門號0000000
      000號使用中，是該手機係由被告使用應屬明確。
    (二)被告辯稱該手機係朋友石明華使用，惟此部分已據石明華否認，且石某如使用
      該手機，又何須使用被告門號？並有被害人乙○○指證及台灣大哥大通聯記錄
      可參。
四、訊據被告否認有竊盜犯行，辯稱：因伊的手機壞掉，故石明華借用上開系爭手機
    ，伊不知手機是偷來的，亦未竊取車內音響、ＣＤ片及現款約新台幣七十元等語
    。
五、經查：
    (一)被訴竊盜手機部分：
      (1)告訴人乙○○於警訊時稱其序號為五二Ｚ000000000000之易立
        信Ｔ２８型黑色手機（含0000000000SIM卡） ，係於九十年十二
        月十六日是於台北市○○路遭竊（見第五五四三號偵查卷第七頁），惟查臺
        灣大哥大股份有限公司所函送之通聯記錄顯示，以門號000000000
        0使用上開序號手機之最後日期為九十年十二月六日，而該門號繼續使用序
        號000000000000000號手機至同年月十七日，有通聯記錄在
        卷可憑（見同上偵查卷第二三頁至第二七頁），與告訴人上開所述不符。
      (2)被告甲○○固坦承持有前開易立信手機一支，並以門號000000000
        0號予以使用，經查臺灣大哥大股份有限公司所函送之通聯記錄所示，被告
        確於九十年十二月二十三至二十四日使用上開序號五二Ｚ00000000
        0000之手機（見同上第五五四三號偵查卷第二九頁至第三八頁），惟被
        告於偵訊時辯稱 ：其0000000000門號SIM卡可能被石明華使用，
        且易立信Ｔ２８型黑色手機係石明華所有（見同上第五五四三號偵查卷第六
        八頁），此為證人石明華於偵訊中所否認（見同上第四四五三號偵查卷第七
        八頁）。被告復於原審辯稱：「在石明華家中向他借來的，我好朋友家住在
        淡水，所以就順便到石明華家中找他（問：本案易利信行動電話手機何來？
        ）」（見原審卷第四０頁），亦經證人石明華否認，並稱未借被告手機（見
        原審卷第四０頁、第四一頁），然經本院傳喚證人黃若菁結證：「他（即被
        告）那天要送我回淡水所以順便到石明華家玩，所以石明華就拿一支手機借
        他用，後來他就把手機還給石明華了」（見本院卷第三三頁、第三四頁），
        核與被告所述相符。縱認上開手機並非被告向石明華所借，惟無證據足認係
        被告對告訴人行竊所得，尚難僅以被告持有贓物而推論其涉犯竊盜犯行。
      (3)再者，告訴人之住所係位於苗栗縣南庄鄉，當時在新竹市從事汽車烤漆工作
        二月十六日前，0000000000門號之發話地分布於苗栗、新竹縣市
        一帶，核與告訴人之住所及工作地相符。惟查，自同年十二月十六日至十七
        日間，該門號發話地點均位於苗栗、新竹縣市一帶，其最後一次發話時間係
        在九十年十二月十七日二十二時許，發話地接收基地台亦位於苗栗縣南庄鄉
        ，與同一門號於同年十二月十四日發話地基地台相同，然查被告住所係位於
        台北縣永和市，且依上開通聯記錄表所示，自十二月二十日至十二月二十七
        日，0000000000門號發話之基地台均位於台北縣市，從而，被告
        是否於九十年十二月十六日於台北市○○路竊得該手機後，即至苗栗、新竹
        縣市一帶活動，尚非無疑。
    (二)至公訴人另認被告於上開時、地亦同時在告訴人所有之ＣＷ─四五一Ｏ號自用
      小客車內，竊得車內音響、ＣＤ片、現款約新台幣七十元云云，此部分亦據被
      告堅決否認在卷，公訴人復未查獲被告有何持有此部分贓物之事證，故不得僅
      以告訴人之片面指訴即遽論被告亦有竊取此部分之財物。
六、綜上所述，公訴人提出之證據並不足以證明被告有竊盜犯行，此外，復查無其他
    積極證據足以證明被告有竊盜犯行，不能證明被告犯罪，依前開說明，自應諭知
    被告無罪。原審未予詳查，遽認被告犯罪，自有未合，被告上訴否認犯行，指摘
    原判決不當，其上訴為有理由，應由本院將原判決撤銷，依法諭知被告無罪之判
    決。
據上論斷，應依刑事訴訟法第三百六十九條第一項前段、第三百六十四條、第三百零
一條第一項，判決如主文。
本案經檢察官彭坤業到庭執行職務。
中      華      民      國    九十二    年      五      月     三十     日
                              臺灣高等法院刑事第二十四庭
                                  審判長法  官  陳  貽  男
                                        法  官  徐  世  禎
                                        法  官  李  世  貴
右正本證明與原本無異。
不得上訴。
                                        書記官  魏  汝  萍
中      華      民      國    九十二    年      五      月     三十     日


司法院資訊處製作；財團法人民間司法改革基金會備份。
